【裁判字號】    96,訴,4093
【裁判日期】    970304
【裁判案由】    偽造文書
【裁判全文】
臺灣臺中地方法院刑事判決              96年度訴字第4093號
公  訴  人  臺灣臺中地方法院檢察署檢察官
被      告  丙○○
選任辯護人  沈朝江律師
上列被告因偽造文書案件，經檢察官提起公訴（96年度偵字第
1103號），本院判決如下：
    主    文
丙○○行使偽造私文書，足以生損害於他人，處有期徒刑肆月，
如易科罰金，以銀元參佰元即新台幣玖佰元折算壹日。減為有期
徒刑貳月，如易科罰金，以銀元參佰元即新台幣玖佰元折算壹日
。
(00-00000000號)中華電信ADSL租用及異動申請書上偽造「甲○
○」之署押壹枚，沒收。
    犯罪事實
一、丙○○於民國93年7月中旬，受劉芳玟所委託代辦機車分期
    付款，當時劉芳玫交付甲○○之身分證，要求將機車登記在
    甲○○名下，待丙○○取得甲○○之證件後，竟未經甲○○
    之同意，擅自影印甲○○之身分證、健保卡，並在中華電信
    ADSL租用及異動申請書客戶簽章欄上偽造「甲○○」之署押
    1枚，經由哈拉網通電信有限公司向中華電信股份有限公司
    申辦00-00000000號電話門號及附掛SEEDNET ADSL，以之行
    使，足以生損害於甲○○。其後因積欠電信費用新台幣 (
    下同)1 萬9千4百62元，經中華電信股份有限公司向甲○○
    催討，甲○○申報並未申請，經警循線查獲。
二、案經國家通訊傳播委員會函請臺灣臺中地方法院檢察署檢察
    官偵查起訴。
    理    由
一、訊據被告丙○○對於上揭事實矢口否認，辯稱：事前經過甲
    ○○之同意云云。惟查，上列事實，業據被害人甲○○指訴
    甚詳，並到庭結證稱，並未同意被告丙○○申請該系爭行動
    電話，並經證人乙○○ (原名劉芳玟)到庭結證屬實，被告
    所辯無非事後卸責之詞，不足採信。此外，復有中華電信AD
    SL租用及異動申請書1份附卷可佐。本件事證明確，被告犯
    行堪予認定。
二、核被告所為，係犯刑法第216條之行使第210條之偽造文書罪
    。偽造署押為偽造文書之部分行為，不另論罪。偽造文書後
    復持以行使，其偽造行為為行使行為所吸收，亦不另論罪。
    爰審酌被告犯罪之動機、目的、手段、所生危害及犯後態度
    等一切情狀，量處如主文所示之刑，並依修正前刑法第41條
    第1項諭知易科罰金之折算標準。查被告之犯罪時間在96年4
    月24日以前，合乎中華民國96年罪犯減刑條例第2條第1項第
    3款之適用，依法減輕其刑二分之一，並諭知易科罰金之折
    算標準。在中華電信ADSL租用及異動申請書客戶簽章欄上偽
    造「甲○○」之署押1枚，依刑法第219條，不問屬於犯人與
    否，均沒收之。
三、又被告行為後，刑法第41條第1項業於94年2月2日以華總一
    義字第09400014901號令修正公布，並自95年7月1日起施行
    ；罰金罰鍰提高標準條例第2條亦於95年5月17日以華總一義
    字第09400014901號令刪除，並自同年7月1日起施行。修正
    後刑法第41條第1項規定「犯最重本刑為5年以下有期徒刑以
    下之刑之罪，而受6個月以下有期徒刑或拘役之宣告者，得
    以新臺幣1千元、2千元或3千元折算1日，易科罰金。但確因
    不執行所宣告之刑，難收矯正之效，或難以維持法秩序者，
    不在此限。」，與修正前刑法第41條第1項規定「犯最重本
    刑為5年以下有期徒刑以下之刑之罪，而受6個月以下有期徒
    刑或拘役之宣告，因身體、教育、職業、家庭之關係或其他
    正當事由，執行顯有困難者，得以（銀元）1元以上3元以下
    折算1日，易科罰金。但確因不執行所宣告之刑，難收矯正
    之效，或難以維持法秩序者，不在此限。」及適用修正前罰
    金罰鍰提高標準條例第2條規定「依刑法第41條易科罰金或
    第42條第2項易服勞役者，均就其原定數額提高為1百倍折算
    1日；法律所定罰金數額未依本條例提高倍數，或其處罰法
    條無罰金刑之規定者，亦同。」不同。比較新舊法結果，以
    舊法較有利於行為人，故依刑法第2條第1項前段規定，本件
    易科罰金部分，自應適用行為時之法律即修正前刑法第41條
    第1項及罰金罰鍰提高標準條例第2條之規定，諭知如易科罰
    金，以銀元3百元即新台幣9百元折算壹日，附此敘明。
據上論斷，應依刑事訴訟法第299條第1項前段，刑法第2條第1項
、第216條、第210條、第219條、修正前刑法第41條第1項前段，
中華民國96年罪犯減刑條例第2條第1項第3款、第9條、第7條，
判決如主文。
本案經檢察官顏淑惠到庭執行職務。
中    華    民    國    97    年    3    月     4     日
                  刑事第七庭  審判長法  官  陳如玲
                                    法  官  高文崇
                                    法  官  郭德進
上正本證明與原本無異。
如不服本判決，應於收受送達後10日內向本院提出上訴書狀（應
敘述具體理由並附繕本）。
上訴書狀如未敘述理由，應於上訴期間屆滿後20日內補提理由書
於本院。
中    華    民    國    97    年    3     月    5     日
                                    書記官  陳惠玲
                                                       B
附錄論罪科刑法條
刑法第216條：
行使第210條至第215條之文書者，依偽造、變造文書或登載不實
事項或使登載不實事項之規定處斷。
刑法第210條：
偽造、變造私文書，足以生損害於公眾或他人者，處5年以下有
期徒刑。


司法院資訊處製作；財團法人民間司法改革基金會備份。
